【裁判字號】    96,聲,1635
【裁判日期】    970111
【裁判案由】    返還提存物
【裁判全文】
臺灣桃園地方法院民事裁定              96年度聲字第1635號
聲  請  人  乙○○
相  對  人  甲○○
上列聲請人聲請返還提存物事件，本院裁定如下：
    主  文
聲請駁回。
聲請程序費用由聲請人負擔。
    理  由
一、聲請意旨略以：聲請人因與相對人間給付扶養費事件，前經
    本院裁定准其供擔保後得為假扣押，嗣其依法向本院提存擔
    保金新台幣（下同）10萬元後，聲請本院假扣押執行相對人
    之財產在案。茲因聲請人已撤回上開假扣押之執行，並聲請
    本院限期通知受擔保利益人即相對人行使權利，惟其迄未行
    使，爰依法聲請返還前開擔保金等語。
二、按訴訟終結後，法院依供擔保人之聲請，通知受擔保利益人
    於一定期間內行使權利並向法院為行使權利之證明而未證明
    者，法院應依供擔保人之聲請，以裁定命返還其提存物，民
    事訴訟法第104 條第1 項第3 款後段定有明文。另依同法第
    106 條前段所定，前開規定，於其他依法令供訴訟上之擔保
    者準用之。而所謂「訴訟終結」，在因假扣押或假處分所供
    擔保之情形，因該擔保係為保障受擔保利益人因不當假扣押
    或假處分所受損害而設，倘執行法院已依假扣押或假處分裁
    定實施假扣押或假處分之執行，則在執行法院撤銷其執行程
    序前，受擔保利益人所受損害仍可能繼續發生，損害額既未
    確定，自無強令其行使權利之理，故在假扣押或假處分所供
    之擔保，供擔保人依民事訴訟法第106 條準用同法第104 條
    第1 項第3 款規定，聲請以裁定命返還其擔保金之場合，必
    待假處分或假扣押之執行程序已撤銷，始得謂與民事訴訟法
    第104 條第1 項第3 款所定之「訴訟終結」相當（最高法院
    85年度台抗字第645 號裁定意旨參照）。
三、聲請人主張其已依假扣押裁定供擔保聲請假扣押執行，嗣又
    撤回假扣押執行，並聲請本院限期通知相對人如因假扣押執
    行受有損害依法行使權利之事實，固經本院依職權調取本院
    95年度裁全字第7151號假扣押裁定、95年度存字第4696號擔
    保提存、95年度執全字第3982號假扣押執行及96年度聲字第
    1146號通知行使權利、台灣高等法院95年家上字第185 號判
    決及其確定證明書等卷證，核閱無誤，堪信為真實。惟稽之
    上開假扣押執行及通知行使權利等卷證資料，聲請人係於96
    年7 月2 日分別具狀向本院聲請撤回該假扣押執行及限期通
    知相對人行使權利，然因其撤回狀簽章不明確，經其於同年
    11月23日到院補正後，本院民事執行處始各以同日桃院木執
    95年執全二字第3982號執行命令及函文通知第三人或受囑託
    法院，或撤銷執行命令或撤回囑託執行，且副知兩造，並均
    於96年12月5 日送達，至前開通知行使權利函則係於本院民
    事執行處撤銷其執行程序前之同年9 月5 日送達相對人，斯
    時上開假扣押執行程序既尚未經撤銷，則相對人因該假扣押
    執行可能受之損害，尚未確定，自難強求其須行使權利，揆
    諸上述說明，難認符合前開法文所定「訴訟終結」要件。從
    而，聲請人之聲請，於法未合，應予駁回。
四、另本院95年度婚字第348 號及臺灣高等法院95年度家上字第
    185 號離婚等事件，非上開假扣押事件聲請人所欲保全請求
    之本案訴訟，併予敘明。
五、依民事訴訟法第95條、第78條，裁定如主文。
中    華    民    國    97    年    1     月    11    日
                  民事第二庭  法  官  張金柱
以上正本證明與原本無異。
如不服本裁定應於送達後10日內向本院提出抗告狀，並應繳納抗
告裁判費新台幣1,000 元。
中    華    民    國    97    年    1     月    11    日
                              書記官  黃珮娟


司法院資訊處製作；財團法人民間司法改革基金會備份。
